臺灣臺北地方法院刑事附帶民事訴訟判決
110年度簡附民字第118號
原      告  張語珈
被      告  王三田
上列當事人間因本院110年度簡字第2404號詐欺等案件，原告提
起附帶民事訴訟請求侵權行為損害賠償，本院判決如下：
    主      文
一、被告應給付原告新臺幣貳萬元及自民國一百一十一年一月九
    日起至清償日止，按年利率百分之五計算之利息。
二、本判決原告勝訴部分得假執行，但被告如以新臺幣貳萬元為
    原告預供擔保，得免為假執行。
    事實及理由
壹、程序方面：
    本件兩造當事人經合法傳喚，均無正當之理由而未於言詞辯
    論期日到庭，爰依刑事訴訟法第498條之規定，不待其等陳
    述而為判決。
貳、實體方面：
一、原告主張：被告明知金融機構之帳戶為個人信用之重要表徵
    ，任何人皆可自行前往金融機構申請開立帳戶，並無特別之
    窒礙，且可預見將自己之存摺、提款卡、印章及密碼等帳戶
    資料任意提供他人使用，可能因此幫助他人從事詐欺犯罪，
    竟基於縱他人以其金融帳戶實施詐欺亦不違其本意之幫助故
    意，於民國109年9月底某時，在臺北市萬華區西園路某便利
    商店內，將其申辦之臺灣銀行帳號OOOOOOOOOOOO號帳戶之存
    摺、提款卡、印章及密碼以新臺幣（下同）12,000元之代價
    販賣給年籍姓名不詳綽號「明哲」之成年男子交予不詳詐騙
    集團使用。嗣該詐騙集團成員即意圖為自己不法之所有，於
    109年月30日，對伊佯稱為「趨勢科技」投資平台，代為操
    作投資獲利頗豐，誘騙伊匯款投資，致伊陷於錯誤而於同年
    月30日20時21分許，使用網路銀行轉帳匯款2萬元至被告之
    前揭帳戶，因認被告提供帳戶之幫助詐欺行為，造成伊財產
    上損害，爰依侵權行為之法律關係，請求被告賠償等語。並
    聲明：被告應賠償原告2萬元，及自起訴狀繕本送達翌日起
    至清償日止，按年利率5％計算之利息；願供擔保，請准宣告
    假執行。
二、被告經合法通知，未於言詞辯論期日到場，亦未提出書狀作
    何聲明或陳述。
三、經查，原告主張之事實，業經本院以110年度簡字第2404號
    判決被告幫助犯詐欺取財罪，處拘役50日，而被告前揭犯行
    致原告受有財產上損害，請求被告給付2萬元等情，經上開
    判決認定在案，堪認原告主張為真實。從而，原告依侵權行
    為之法律關係，請求被告給付如主文第一項所示之金額、利
    息，為有理由，應予准許。
四、假執行之宣告：本件判決所命被告給付之金額未逾50萬元，
    本院就原告勝訴部分，應依刑事訴訟法第491條第10款準用
    民事訴訟法第389條第1項第5款之規定，依職權宣告假執行
    ，併依同法第392條第2項依職權宣告被告得預供擔保而免為
    假執行。又原告雖陳明願供擔保聲請宣告假執行，然其聲請
    僅係促使法院為職權之發動，爰不另為假執行准駁之諭知。
五、本件係刑事附帶民事訴訟，毋庸徵收裁判費，爰不為訴訟費
    用負擔之諭知，併予敘明。
中　　華　　民　　國　　111 　年　　1 　　月　　20　　日
                  刑事第十五庭  法  官  唐玥
上正本證明與原本無異。
如不服本判決應於收受送達後20日內向本院提出上訴書狀，並應
敘述具體理由；其未敘述上訴理由者，應於上訴期間屆滿後20日
內向本院補提理由書（均須按他造當事人之人數附繕本）「切勿
逕送上級法院」。因疫情而遲誤不變期間，得向法院聲請回復原
狀。
                                書記官  蕭君卉
中　　華　　民　　國　　111 　年　　1 　　月　　20　　日